# 长期股权投资转可供出售金融资产，应如何确认递延所得税资产

提问人：zengfengxia 时间：2015-03-05 17:30:33
如题，甲公司持有A上市公司20%股权，权益法核算，初始投资成本 3000 万元，长投账面价值 50000 万元，后丧失重大影响变更为可供出售金融资产，按修订后CAS2，转换日以股票市价,70000万元作为可供出售金融资产的初始确认成本，长投账面价值与可供出售金融资产的价值差异以及原权益法核算增加的其他综合收益、其他资本公积结转投资收益。 可供出售金融资产账面价值与计税基础之间存在应纳税暂时性差异，应当如何确认递延所得税负债？ 1 、以原计税基础 3000 万元和 70000 万元的差异确认递延所得税负债；
2 、以确认的投资收益金额（包含市价与长投账面价值的差异加上其他综合收益以及其他资本公积结转数）确认递延所得负债。 第一种考虑，主要疑虑，转换日确认的可供出售金融资产是否属于初始确认豁免，转换日对会计利润的影响并不是市价和账面金额的差异？ 第二种考虑，主要疑虑，原账面价值事实上不是计税基础，以此为基础确认递延所得税负债不合理，而且若企业转让持有的股权，可能产生的纳税义务是以第一种方式计算的金额。 是不是应该这样理解，原长期股权投资不确认的原因是基于满足了CAS18准则第 12 条的条件，转为可供出售金融资产后，应当考虑遵循CAS18第 11 条相关规定，这种情况不属于初始确认豁免。

回答人：chenyiwei
第一种观点较为合理。因为该处理属于跨越会计处理界线，相当于先处置原先具有重大影响的股权投资，再购入一项金融资产，这一过程中实际上是确认了损益的（与金融资产的初始确认是不可分割的整体），因此不能简单套用“初始确认豁免”。 另外，这种情况下确认递延所得税负债的损益影响不一定与重新计量剩余投资的损益相对应，因为存在原先以权益法核算的长期股权投资按CAS 18第十二条的规定豁免确认递延所得税负债，但转为金融资产核算后不再适用该项豁免规定，从而需补充确认原先权益法核算期间的部分递延所得税并计入当期损益的可能性。

提问人：快枪 时间：2015-05-10 19:53:36
陈老师，假设上例中转换日剩余股权投资账面价值 4000 万元，其中初始投资成本 3000 万元，损益调整、其他综合收益等计 1000 万元，转换日公允价值 7000 万元。那么转为可供出售金融资产后，是否需要分明细：即 借 可供出售金融资产——成本 3000 可供出售金融资产——公允价值变动 4000 贷：长期股权投资等 4000 投资收益 3000
这里并没有确认其他综合收益，如果要确认递延所得税负债，应该如何会计处理呢？

回答人：chenyiwei
转换日的公允价值就是可供出售金融资产的成本，初始确认时没有“公允价值变动”。另外还要再做一笔：借：其他综合收益，贷：投资收益，将累积的与原投资相关的其他综合收益重分类至转换日当期的损益。

提问人：快枪 时间：2015-05-11 18:02:14
陈老师，当长投转为可供出售金融资产时，如果可供出售金融资产账面价值（即转换日公允价值）与计税基础存在差异，那么所确认的递延所得税是否应计入所得税费用而不应该计是所有者权益？

回答人：chenyiwei
应计入所得税费用——递延所得税费用。这个过程并不是金融资产的后续计量，原本就没有其他综合收益产生。

提问人：呼叫帮助 时间：2018-01-14 11:53:14
1 、母公司投入分公司款款的现金流是投资活动还是列报经营活动的（指的拨入所属资金）？ 2 、上级拨入资金及拨付所属资金在单体报表上列报在哪个报表项目上？ chenyiwei回复 1 、拨付所属资金在实际操作中一般在总部单独的现金流量表中作为投资活动（支付的其他与投资活动有关的现金）。 2 、上级拨入资金理论上符合金融负债的定义，但根据金融工具列报准则第三章的规定，可以列报为权益，一般可以在分公司报表的权益大类下单独设置项目反映。拨付所属资金在总部的单独报表上一般单列为一项非流动资产项目。 陈版，因为母公司调拨给分公司资金可以随时要求划回来，不是清算才划回来？因此是否债务工具更合适？

回答人：chenyiwei
一个会计主体总要有权益工具的，你说的这种情况属于 37 号准则第三章规范的可回售工具情形，虽然符合金融负债定义，但符合条件时列报为权益。

提问人：呼叫帮助 时间：2018-01-15 19:06:57
陈版，您提到符合条件时列报为权益。 是否指必须把要求权最为劣后的金融负债当作权益来列报？这种情况下可以参照发行方仅在清算时才有义务向另一方按比例交付其净资产？

回答人：chenyiwei
可以，不过你说的情况是可回售工具。